# 软件定制开发

提问人：贾bei 时间：2021-12-23 18:10:30
我方受母公司委托，开发定制化系统。合同约定里程碑式付款：完成设计，母公司支付 82 万；试运行并验收合格后支付 344 万；剩余款项是在验收合格后六年服务期内按具体约定。。付款。若验收失败，我方要承担由此发生的一切损失和费用并支付违约金。目前系统已经在试运行阶段，根据母公司的需求在修改，肯定不会导致验收失败。目前，我能就完工进度确认收入吗？即按某一时段的履约义务确认收入

回答人：chenyiwei
这种情况属于典型的只能在一个时点确认收入的情况。参考：财政部会计司发布的《收入准则应用案例——定制软件开发服务的收入确认》。